臺灣高等法院民事裁定　　　　　　　　　100年度聲字第237號
聲　請　人　高士軒
訴訟代理人　黃均熙律師
上列聲請人因與相對人劉波子間塗銷抵押權登記等事件，聲請停
止執行，本院裁定如下：
    主  文
聲請人供擔保新臺幣參拾萬元後，臺灣臺北地方法院一００年度
司執字第第五四六０八號拍賣抵押物強制執行事件之強制執行程
序，於本院一００年度上字第七五一號塗銷抵押權登記等事件訴
訟終結前，應暫予停止。
    理  由
一、聲請意旨略以：相對人前以聲請人之被繼承人高有樓積欠其
    抵押債務未償，聲請拍賣抵押物，經臺灣臺北地方法院（下
    稱臺北地院）99年度司拍字第32號裁定准予拍賣聲請人繼承
    自高有樓坐落臺北市○○區○○段5 小段114 地號土地（權
    利範圍：8 分之1 ）及其上160 建號建物（建物門牌：臺北
    市○○○路○ 段443 號3 樓，權利範圍：2 分之1 ），並經
    臺北地院以100 年度司執字第54608 號拍賣抵押物強制執行
    事件實施查封、鑑價。茲相對人與高有樓間並無債權債務關
    係存在，所設定之抵押權亦因通謀虛偽意思表示而無效，聲
    請人已起訴請求確認相對人與高有樓間新臺幣（下同）200
    萬元之債權不存在，並命相對人塗銷上開房地於96年12月27
    日所為之抵押權設定登記，雖臺北地院以99年度訴字第2536
    號判決駁回聲請人之訴，然聲請人已聲明不服，提起上訴，
    現由本院以100 年度上字第751 號塗銷抵押權登記等事件審
    理中。上開房地一經拍賣，勢必難以回復，聲請人將罹受重
    大損害，爰依強制執行法第18條第2 項規定聲請裁定停止執
    行等語。
二、按有回復原狀之聲請，或提起再審或異議之訴，或對於和解
    為繼續審判之請求，或提起宣告調解無效之訴、撤銷調解之
    訴，或對於許可強制執行之裁定提起抗告時，法院因必要情
    形或依聲請定相當並確實之擔保，得為停止強制執行之裁定
    ，強制執行法第18條第2 項定有明文。依舉輕明重法理，抵
    押人對法院許可拍賣抵押物之裁定，主張有不得強制執行之
    事由而提起訴訟時，亦得依法聲請停止執行（司法院大法官
    釋字第182 號解釋參照）。又法院因必要情形或依聲請定相
    當並確實之擔保，為停止強制執行之裁定者，該項擔保係備
    供債權人因停止執行所受損害之賠償，而非用以代替原執行
    標的物，亦非逕供債權人執行債權受償之用，其數額應依標
    的物停止執行後，債權人未能即時受償或利用該標的物所受
    之損害額，或其因另供擔保強制執行所受之損害額定之，非
    以標的物之價值或其債權額為依據（最高法院86年度臺抗字
    第442 號、87年度臺抗字第529 號、95年度臺抗字第104 號
    裁定意旨參照）。
三、經查：
  (一)相對人以臺北地院99年度司拍字第32號拍賣抵押物裁定為執
    行名義，聲請臺北地院以100 年度司執字第54608 號拍賣抵
    押物強制執行事件，拍賣聲請人所有之上開房地，惟聲請人
    已起訴請求確認相對人與高有樓間200 萬元之債權不存在，
    並命相對人塗銷上開房地於96年12月27日所為之抵押權設定
    登記，經臺北地院以99年度訴字第2536號判決駁回其訴後，
    復已提起上訴，經本院以100 年度上字第751 號塗銷抵押權
    登記等事件審理中，已據本院調閱上開執行卷、本案卷查明
    無訛，聲請人聲請於上開塗銷抵押權登記等事件訴訟終結前
    ，上開執行事件之強制執行程序應暫予停止，核與強制執行
    法第18條第2 項規定之要件相符，應予准許。
  (二)相對人聲請拍賣上開房地，係為命聲請人給付200 萬元之抵
    押債務，則相對人因停止執行所受之損害，為其未能即時受
    償上開款項之利息損害。本件塗銷抵押權登記等事件，其訴
    訟標的價額已逾150 萬元，參考各級法院辦案期限實施要點
    規定，第二、三審審判案件之辦案期限為2年 、1 年，共計
    3 年，至該事件訴訟終結，其期間約為3 年。相對人因停止
    執行未能即時受償上開款項之利息損害為30萬元（計算式：
    2,000,000 ×5%×3 ＝300,000 ）。本院因認聲請人為相對
    人提供上開金額為擔保應為已足，爰酌定相當擔保金額30萬
    元，予以准許之。
四、依強制執行法第18條第2項，裁定如主文。
中    華    民    國   100    年    8     月    11    日
                    民事第十四庭
                        審判長法  官  林金村
                              法  官  王麗莉
                              法  官  陳秀貞
正本係照原本作成。
如不服本裁定，應於收受送達後10日內向本院提出抗告狀，並應
繳納抗告費新台幣１千元。
中    華    民    國   100    年    8     月    12    日
                              書記官  葉國乾